# 求助陈版主，处置子公司后子公司权益中的其他综合收益、专项储备是否需要在合并层还原

提问人：primorac 时间：2020-09-15 15:36:00
冒昧请教陈版主，我公司将合并范围内子公司股权全额处置，该子公司原权益中的非投资形成的资本公积、其他综合收益、专项储备是否需要在处置后的合并报表层面从未分配利润还原至资本公积、其他综合收益、专项储备？能否告知哪里有条款进行过明确

回答人：chenyiwei
在处置子公司并丧失控制权时：
1 、原先合并报表中体现的在该子公司专项储备中所享有的份额，应转出到投资收益（因为计提时影响损益，故处置时也影响损益）；
2 、原先合并报表中体现的在该子公司其他综合收益中所享有的份额，采用与该子公司直接处置相关资产相同的方法进行处理，要注意区分该项其他综合收益是否属于最终可转损益的其他综合收益项目；
3 、原先合并报表中体现的在该子公司资本公积中所享有的份额（非权益性交易形成），例如在该子公司的联营企业的其他权益变动中所享有的份额，应转出至投资收益。注：股份支付形成的其他资本公积不能转出到损益，应继续保留在合并报表层面的资本公积中。